【裁判字號】    89,易,1978
【裁判日期】    890913
【裁判案由】    違反就業服務法
【裁判全文】
臺灣桃園地方法院刑事判決                       八十九年度易字第一九七八號
    公  訴  人  臺灣桃園地方法院檢察署檢察官
    被      告  甲○○
右列被告因違反就業服務法案件，經檢察官提起公訴（八十九年度偵字第一○四九四
號），本院判決如左：
        主  文
甲○○違反雇主不得聘僱許可失效之外國人之規定，其聘僱人數為一人，科罰金新台
幣參萬元，如易服勞役，以新台幣玖佰元（即銀元參佰元）折算壹日。
        事  實
一、甲○○於民國八十九年五月三十日十六時許，在桃園縣大園鄉○○路○段一三一
    號其平日排班之冠駒交通公司內，以日薪新台幣一千元，聘僱原由東雲股份有限
    公司所申請聘僱而逃逸，並於八十八年四月二十八日，已許可失效之泰國籍勞工
    PRATHUM  NIYOM，在其承包搬運業務之處從事裝卸貨物工作。嗣經警據報於同年
    六月十二日十七時許，循線在桃園縣大園鄉田心村崁腳六之一號馥盛貨櫃場內，
    查獲PRATHUM NIYOM正在從事裝櫃工作。
二、案經桃園縣警察局平鎮分局報請臺灣桃園地方法院檢察署檢察官偵查起訴。
        理  由
一、訊據被告甲○○固坦認於右揭時、地僱用泰國籍勞工 PRATHUM NIYOM從事裝卸貨
    物工作之事實，惟矢口否認有違反就業服務法之犯行，辯稱：伊係以為該名泰國
    籍勞工為華僑始僱用之，且伊有看過該名泰國籍勞工所提出之證件，但伊看不懂
    云云。然查，右揭事實業據證人泰國籍勞工 PRATHUM NIYOM於警訊中證述甚詳，
    再參以被告於本院審理中自承：該名泰國籍勞工未經他人介紹，係自己到伊排班
    之貨運行來問伊有無欠搬貨工人，而從該名勞工外表上很容易辨識為外國籍，且
    該名勞工有拿出證件給伊看，但伊看不懂，另伊之前並不知不能非法僱用外國勞
    工，係事後看電視才知悉等語，堪認被告於僱用該名泰國籍勞工時，即知不得非
    法僱用外國藉勞工，否則當無要求該名外國籍勞工提出證明文件之必要，而當時
    被告既無法自該名勞工所提出之證明文件確認其身份，竟未進一步查明，仍予以
    僱用，實難謂與常情相符，益足證被告於僱用該名外國籍勞工時即明知並非合法
    。綜上，被告所辯顯係事後卸責之詞，不足採信，此外並有外僑居留口卡、外僑
    入出境記錄端末查詢報表各一份，及現場照片三幀附卷可稽（附於偵查卷第六至
    九頁），本件事證明確，被告右揭犯行洵堪認定，應依法論科。
二、查被告甲○○為雇主，竟聘僱許可失效之外國人一人之行為，係違反就業服務法
    第五十三條第一款之規定，應依同法第五十八條第一項前段論處。爰審酌被告並
    無任何前科紀錄，有臺灣高等法院被告全國前案紀錄表乙紙附卷可稽，素行尚稱
    良好，且僅留用外籍勞工一人，雇用期間為十二日，所犯情節尚屬輕微等一切情
    狀，酌情從輕量處如主文所示之刑，並諭知易服勞役之折算標準，以資懲儆。
據上論斷，應依刑事訴訟法第二百九十九條第一項前段，就業服務法第五十八條第一
項前段，刑法第十一條前段、第四十二條第二項，現行法規所定貨幣單位折算新台幣
條例第二條，罰金罰鍰提高標準條例第二條，判決如主文。
本案經檢察官呂理銘到庭執行職務。
中      華      民      國    八十九    年    九      月    十三      日
                                  臺灣桃園地方法院刑事第二庭
                                      法  官  王美玲
右正本證明與原本無異。
如不服本判決，應於判決送達後十日內向本院提出上訴狀( 應附繕本 )，上訴於
臺灣高等法院。
                                      書記官  陳靜娟
中      華      民      國    八十九    年    九      月    十三      日
附錄本判決論罪之法條：
就業服務法第五十八條第一項前段
違反第五十三條第一款、第二款或第三款規定，其聘僱或留用人數為一人者，處六月
以下有期徒刑、拘役或科或併科新臺幣九萬元以下罰金；其聘僱或留用人數為二人以
上者，處三年以下有期徒刑、拘役或科或併科新臺幣三十萬元以下罰金。
就業服務法第五十三條
雇主不得有左列行為：
一、聘僱或留用未經許可或許可失效之外國人。
二、本人名義聘僱外國人為他人工作。
三、未經許可聘僱或留用他人所申請聘僱之外國人。
四、指派所聘僱之外國人從事申請許可以外之工作。


司法院資訊處製作；財團法人民間司法改革基金會備份。
